【裁判字號】    90,訴,173
【裁判日期】    900328
【裁判案由】    毒品危害防制條例
【裁判全文】
臺灣臺中地方法院刑事判決                            九十年度訴字第一七三號
    公  訴  人  台灣台中地方法院檢察署檢察官
    被      告  甲○○
右列被告因毒品危害防制條例案件，經檢察官提起公訴（八十九年度毒偵字第六三九
七號）及移送併辦（九十年度毒偵字第六一０號），本院判決如左：
    主  文
甲○○連續施用第一級毒品，累犯，處有期徒刑拾月，扣案之第一級毒品海洛因貳包
（重約貳公克、貳點陸公克）沒收銷燬之；又連續施用第二級毒品，累犯，處有期徒
刑柒月，扣案之第二級毒品安非他命貳包（重約貳公克、零點柒公克）沒收銷燬之。
應執行有期徒刑壹年貳月，扣案之第一級毒品海洛因貳包（重約貳公克、貳點陸公克
）及第二級毒品安非他命貳包（重約貳公克、零點柒公克）均沒收銷燬之。
    事  實
一、甲○○於民國八十八年間曾因竊盜罪，經臺灣高等法院臺中分院判處有期徒刑八
    月確定，甫於八十九年八月十七日執行完畢。復於八十六年間因施用毒品案件，
    經本院以八十八年度毒聲字第三七八七號裁定強制戒治，經強制戒治期滿，由臺
    灣臺中地方法院檢察署檢察官於八十九年七月十九日以八十九年度戒毒偵字第四
    一五號處分不起訴確定。詎甲○○不知警惕，仍復分別基於施用第一、二級毒品
    之概括犯意，於前開不起訴處分確定後五年內即八十九年八月二十四前三日某日
    起至九十年一月十日止，在台中市○○區○○路一段八二號其住處等地，以將第
    一級毒品海洛因，摻入香煙中，點火吸食之方式，連續施用第一級毒品海洛因；
    另將第二級毒品安非他命置於玻璃吸食器內，再以火燒烤，吸食所產生之霧化氣
    體之方式，連續施用第二級毒品安非他命。先於八十九年八月二十四日三時四十
    五分，在台中市○○○路與忠明南路口為警查獲，並扣得乙○○所有，供甲○○
    施用之第一級毒品海洛因一包（重約二公克）、第二級毒品安非他命一包（重約
    二公克），經警採其尿液送台中市縣衛生局檢驗結果，安非他命及嗎啡均呈陽性
    反應。再於九十年一月十日九時三十分，在台中市○○區○○路一段八十二號，
    為警查獲，並扣得其所有之第一級毒品海洛因一包（重約二‧六公克）、第二級
    毒品安非他命一包（重約０．七公克），經警採其尿液送台中市衛生局檢驗結果
    ，安非他命及嗎啡均呈呈陽性反應。
二、案經臺中市警察局、台中市警察局第三分局移送台灣台中地方法院檢察署檢察官
    偵查起訴及移送併辦。
    理  由
一、訊據被告甲○○對於在右揭時、地連續施用第一、二級毒品海洛因、安非他命之
    事實坦承不諱，且於八十九年八月二十四日為警查獲時，有他案被告乙○○持有
    ，供被告甲○○施用之海洛因一包（重約二公克）、安非他命一包（重約二公克
    ）扣案可證。於九十年一月十日為警查獲時，並有第一級毒品海洛因一包（重約
    二．六公克）、第二級毒品安非他命一包（重約０．七公克）扣案可證，而被告
    於二次分別為警查獲時所採之尿液經送檢驗結果，均呈甲基安非他命及嗎啡陽性
    反應，此有台中市衛生局煙毒尿液檢驗成績書二紙、臺中市警察局及台中市警察
    局第三分局委託鑑驗尿液編號與真實姓名對照表各一紙在卷可稽，足認被告之自
    白與事實相符。又被告前因施用毒品案件，經本院以八十八年度毒聲字第三七八
    七號裁定送戒治處所強制戒治，經戒治期滿，由臺灣臺中地方法院檢察署檢察官
    於八十九年七月十九日以八十九年度戒毒偵字第四一五號處分不起訴確定，有該
    不起訴處分書附卷可稽。本件事證明確，被告犯行洵堪認定，應依法論科。
二、核被告甲○○所為，係犯毒品危害防制條例第十條第一項施用第一級毒品罪及第
    二項施用第二級毒品罪。被告為供施用而持有毒品，其持有之低度行為已為施用
    之高度行為所吸收，不另論罪。被告多次施用第一級及第二級毒品犯行，時間緊
    密，犯意概括，所犯構成要件相同，均為連續犯，依刑法第五十六條規定，以一
    罪論，並各加重其刑，又被告所犯連續施用第一級毒品與連續施用第二級毒品二
    罪，犯意各別，犯罪構成要件亦不相同，應分論併罰。再被告前因竊盜罪，經臺
    灣高等法院臺中分院判處有期徒刑八月確定，甫於八十九年八月十七日執行完畢
    ，有臺灣臺中地方法院檢察署刑案資料查註紀錄表各一件可佐，其於有期徒刑執
    行完畢後五年內再犯有期徒刑以上之二罪，均為累犯，應依法各遞加重其刑。爰
    審酌被告前因施用毒品犯行甫經強制戒治，竟又再購買毒品海洛因、安非他命並
    施用不輟，無視於毒品對於自身健康之戕害及國家對於杜絕毒品犯罪之禁令，惡
    性非輕，然本院斟酌被告犯後坦承悔過之表現，本於煙毒犯罪人亦為「病人」考
    量，其施以長時間戒治處遇，與煙毒犯罪科以刑罰之「特別預防」機制，尚無不
    同，量刑不宜過重等一切情狀，量處如主文所示之刑，並定其應執行之刑，以示
    懲儆。末查，扣案之第一級毒品海洛因二包（重約二公克、二．六公克）、第二
    級毒品安非他命二包（驗重約二公克、０．七公克），分別為毒品危害防制條例
    第二條第二項第一款、二款所指之毒品，應依同條例第十八條第一項前段規定，
    不問屬於犯人與否，均諭知沒收銷燬之。
三、移送併辦部分（九十年度毒偵字第六一０號，含九十年度偵字第一三五八號）與
    起訴部分之犯行，有連續犯裁判上一罪之關係，依審判不可分原則，起訴之效力
    依刑事訴訟法第二百六十七條規定既及於全部，本院自得就犯罪事實之全部一併
    加以審判，併此敘明。
據上論斷，應依刑事訴訟法第二百九十九條第一項前段，毒品危害防制條例第十條第
一項、第二項、第十八條第一項前段，刑法第十一條前段、第五十六條、第四十七條
、第五十一條第五款，判決如主文。
中      華      民      國       九十      年      三      月   二十八  日
                                      法  官  林  三  元
右正本證明與原本無異。
如不服本判決，應於送達後十日內向本院提出上訴狀（須附繕本），上訴於台灣高等
法院台中分院。
                                      書記官
中      華      民      國       九十      年      三      月   二十八  日
附錄：本案論罪科刑法條全文
毒品危害防制條例第十條第一項：
施用第一級毒品者，處六月以上五年以下有期徒刑
毒品危害防制條例第十條第二項：
施用第二級毒品者，處三年以下有期徒刑。


司法院資訊處製作；財團法人民間司法改革基金會備份。
